臺灣雲林地方法院刑事判決　　　　　　　 96年度訴字第784號
公　訴　人　臺灣雲林地方法院檢察署檢察官
被　　　告　甲○○
上列被告因違反毒品危害防制條例案件，經檢察官提起公訴（96
年度毒偵字第1048號），本院判決如下：
    主  文
甲○○施用第一級毒品，累犯，處有期徒刑壹年貳月，扣案之第
一級毒品海洛因捌包（淨重點陸公克）沒收銷燬之，減為有
期徒刑柒月，扣案之第一級毒品海洛因捌包（淨重點陸公克
）沒收銷燬之；又施用第二級毒品，累犯，處有期徒刑壹年，扣
案之第二級毒品甲基安非他命壹包（淨重零點柒公克）沒收銷
燬之，減為有期徒刑陸月，扣案之第二級毒品甲基安非他命壹包
（淨重零點柒公克）沒收銷燬之。應執行有期徒刑拾壹月。扣
案之第一級毒品海洛因捌包（淨重點陸公克）、第二級毒品
甲基安非他命壹包（淨重零點柒公克）均沒收銷燬之。
    事  實
一、甲○○前因違反麻醉藥品管理條例等案件，經本院以83年度
    少訴字第20號判決應執行有期徒刑2 年10月；又因違反麻醉
    藥品管理條例等案件，經本院以84年度易字第1072號判決應
    執行有期徒刑5 月；又因違反肅清煙毒條例案件，經本院以
    84年度訴字第573 號判決判處有期徒刑1 年8 月；嗣經合併
    定應執行有期徒刑4 年8 月；其後又因違反藥事法案件，經
    本院以85年度訴字第350 號判決判處有期徒刑10月；又因竊
    盜案件，經本院以85年度易字第1171號判決判處有期徒刑1
    年6 月；後2 案經合併定應執行有期徒刑2 年4 月。上開各
    罪均接續執行，入監後於民國88年12月21日因縮短刑期假釋
    出監，嗣經撤銷假釋，入監接續執行殘刑，於93年12月21日
    縮刑期滿執行完畢。又因施用毒品案件，經觀察、勒戒後，
    因有繼續施用毒品之傾向，經本院裁定令入戒治處所施以強
    制戒治，嗣於91年4 月26日經停止戒治釋放出所，所餘戒治
    期間付保護管束，至91年11月30日期滿，由臺灣雲林地方法
    院檢察署檢察官以91年度戒毒偵字第129 號為不起訴處分確
    定。詎其猶不知悔改，復基於施用第一級毒品海洛因之犯意
    ，於96年3 月8 日下午2 時許，在嘉義市○區○○○街34號
    2 樓之3 之租屋處，以海洛因摻水置入針筒注射之方式，施
    用第一級毒品海洛因1 次；另基於施用第二級毒品甲基安非
    他命之犯意，於上開時、地，以甲基安非他命裝入玻璃球內
    燒烤吸食煙霧之方式，施用第二級毒品甲基安非他命1 次。
    嗣經警於同日下午4 時許，在上開處所地下室查獲，並扣得
    第一級毒品海洛因8 包（毛重6.26公克、淨重3.63公克）、
    第二級毒品甲基安非他命1 包（毛重1.32公克、淨重0.73公
    克）、電子秤2 台、塑膠分裝袋2 袋、注射針筒66支、吸管
    過濾器3 組、毒品分裝鏟9 支；並經其同意採集尿液送驗，
    檢驗結果呈現嗎啡及甲基安非他命之陽性反應。
二、案經雲林縣警察局斗六分局報告臺灣嘉義地方法院檢察署呈
    請臺灣高等法院臺南分院檢察署檢察長核轉臺灣雲林地方法
    院檢察署檢察官偵查起訴。
    理  由
壹、程序部分：
    按被告甲○○所犯之本案犯罪，係死刑、無期徒刑、最輕本
    刑為3 年以上有期徒刑以外之罪。其於準備程序就上開被訴
    事實為有罪之陳述，經受命法官告知簡式審判程序之旨，並
    聽取其與公訴人之意見後，本院認無不得或不宜改依簡式審
    判程序進行之情事。爰依刑事訴訟法第273 條之1 第1 項、
    第284 條之1 規定，裁定由受命法官獨任進行簡式審判程序
    ，先予敘明。
貳、實體部分：
一、訊據被告甲○○對於上開犯罪事實均坦承不諱；並有被告持
    有之第一級毒品海洛因8 包（毛重6.26公克、淨重3.63公克
    ）、第二級毒品甲基安非他命1 包（毛重1.32公克、淨重
    0.73公克）、電子秤2 台、塑膠分裝袋2 袋、注射針筒66支
    、吸管過濾器3 組、毒品分裝鏟9 支扣案可佐；且該扣案之
    第一級毒品，經送法務部調查局鑑定，認確均含第一級第6
    項毒品海洛因成分，有該局96年4 月16日調科壹字第096230
    34320 號鑑定書1 件附卷可稽；另扣案之第二級毒品，經送
    憲兵司令部刑事鑑識中心鑑定，檢出甲基安非他命成分，亦
    有該鑑識中心96年9 月13日安鑑字第0960001463號鑑定書1
    件在卷可憑；又對被告所採集之尿液，經送篩檢後，結果呈
    現「嗎啡」及「甲基安非他命」之陽性反應，亦有雲林縣政
    府警察局斗六分局查獲煙毒、麻管嫌犯尿液送檢真實姓名登
    記簿，及台灣檢驗科技股份有限公司96年3 月20日報告編號
    KＺ000000000000號濫用藥物尿液檢驗報告各1 紙在卷可憑。
    足認被告自白與事實相符，應均可採信。再被告前因施用毒
    品案件，經施以強制戒治後，於91年4 月26日經停止戒治釋
    放出所，所餘戒治期間付保護管束，至91年11月30日期滿，
    並由臺灣雲林地方法院檢察署檢察官以91年度戒毒偵字第
    129 號為不起訴處分確定一情，亦有臺灣高等法院被告前案
    紀錄表1 份在卷可稽。被告於上開強制戒治執行釋放後，5
    年內再犯本案毒品危害防制條例第10條第1 項、第2 項之罪
    ，自應依法追訴。本案事證明確，被告犯行均堪以認定。
二、按海洛因及甲基安非他命，分別為毒品危害防制條例第2 條
    第2 項第1 款、第2 款所明定之第一級、第二級毒品，均不
    得非法施用。核被告甲○○所為，係分別觸犯毒品危害防制
    條例第10條第1 項、第2 項之施用第一級、第二級毒品罪。
    其為施用第一級、第二級毒品而持有海洛因、甲基安非他命
    之低度行為，已各為其施用之高度行為所吸收，均不另論罪
    。再被告所犯上開2 罪間，犯意各別，行為互殊，為數罪，
    應予分論併罰。又被告有如犯罪事實欄所述之前案科刑及執
    行紀錄，有臺灣高等法院被告前案紀錄表在卷可按，其受有
    期徒刑之執行完畢，5 年以內故意再犯有期徒刑以上之罪，
    為累犯，各應依刑法第47條第1 項之規定，加重其刑。按施
    用毒品行為之本質，為藥物濫用、物質依賴，自殘性明顯，
    侵害性卻隱晦。基於施用毒品此一特性，毒品危害防制條例
    第10條第1 項、第2 項之刑罰，就須與同條例第20條之保安
    處分比擬觀察，而不應與一般犯罪之刑罰等量齊觀。因此，
    對被告施以相當期間之徒刑，藉以隔離毒品、戒除依賴即可
    ，過度監禁之結果，徒然虛擲被告生命，並有浪費國家稅收
    之虞。爰審酌被告前因施用毒品案件，經施以強制戒治，仍
    再施用，顯未能悔改並記取教訓；惟念及施用毒品犯罪之本
    質，為戕害自我身心健康之行為，尚未嚴重破壞社會秩序或
    侵害他人權益，以及被告於犯後坦承犯行、教育程度為高中
    肄業等之犯罪動機、手段、智識程度及犯罪後態度等一切情
    狀，各量處如主文所示之刑。又扣案之海洛因8 包（毛重
    6.26公克、淨重3.63公克）、第二級毒品甲基安非他命1 包
    （毛重1.32公克、淨重0.73公克），分別為第一級、第二級
    毒品，應依毒品危害防制條例第18條第1 項前段規定，均沒
    收銷燬之；至於扣案之電子秤2 台、塑膠分裝袋2 袋、注射
    針筒66支、吸管過濾器3 組、毒品分裝鏟9 支，雖係被告所
    有供犯罪所用，但因非屬違禁物，依刑法第38條第3 項規定
    ，得不予沒收；且被告於本院審理時，亦已表示拋棄，是執
    行時並無須發還，予以丟棄即可。
三、被告本案2 次犯罪之時間，均在96年4 月24日以前，悉合於
    中華民國九十六年罪犯減刑條例所定之減刑條件，均應予減
    刑。爰均宣告其減得之刑，併定如主文所示之應執行刑。另
    主文所示之沒收銷燬部分，不在減刑之列，仍應與主刑併為
    執行，附此敘明。
據上論斷，應依刑事訴訟法第273 條之1 第1 項、第284 條之1
、第299 條第1 項前段，毒品危害防制條例第10條第1 項、第2
項、第18條第1 項前段、第23條第2 項，刑法第11條前段、第47
條第1 項、第51條第5 款，中華民國九十六年罪犯減刑條例第2
條第1 項第3 款、第7 條，判決如主文。
本案經檢察官蕭如娟到庭執行職務。
中　　華　　民　　國　　96　　年　　12　　月　　27　　日
                  刑事第三庭    法  官  陳銘壎
以上正本證明與原本無異。
如不服本判決，應於判決收受後10日內，向本院提出上訴狀（須
附繕本）。
                                書記官　魏輝碩
中　　華　　民　　國　　96　　年　　12　　月　　27　　日
附錄本案論罪科刑法條全文：
毒品危害防制條例第10條
施用第一級毒品者，處6 月以上5 年以下有期徒刑。
施用第二級毒品者，處3 年以下有期徒刑。
